【裁判字號】    92,訴,388
【裁判日期】    920526
【裁判案由】    毒品危害防制條例
【裁判全文】
臺灣彰化地方法院刑事判決                          九十二年度訴字第三八八號
    公  訴  人  臺灣彰化地方法院檢察署檢察官
    被      告  甲○○
右列被告因違反毒品危害防制條例案件，經檢察官提起公訴（九十二年度毒偵字第五
○七號）及移
：
    主  文
甲○○連續施用第一級毒品，處有期徒刑拾月；扣案之第一級毒品海洛因壹包（淨重
零點零玖公克、包裝重零點貳陸公克）及殘留海洛因之塑膠袋壹個，均沒收銷燬；注
射針筒伍支，沒收。
    事  實
一、甲○○前因施用毒品案件，經依本院裁定送觀察、勒戒後，認有繼續施用毒品之
    傾向，再依本院裁定送強制戒治，經停止戒治付保護管束，復經撤銷停止戒治再
    令入戒治處所施以強制戒治，迄民國九十一年八月八日強制戒治期滿，由臺灣彰
    化地方法院檢察署檢察官於九十一年十月二日以九十一年度戒毒偵字第八八○、
    八八一號為不起訴處分確定。詎仍不知悔改，竟復基於施用海洛因之概括犯意，
    自九十一年十月三日以後之同月間某時起，至九十二年三月十五日止，在彰化縣
    永靖鄉福興村福中巷七十五號住處，以將第一級毒品海洛因摻水後再以針筒注射
    之方式，連續施用第一級毒品海洛因多次。嗣先於九十二年一月八日十五時許，
    在彰化縣永靖鄉福興村福中巷七十五號，為警持搜索票查扣其所有供施用海洛因
    用之注射針筒三支，惟甲○○聞訊逃逸，於同年一月十四日始接受警方採尿送驗
    ；又於九十二年三月十日十八時三十分許，在彰化縣永靖鄉○○街與東門路口處
    ，因形跡可疑，為警盤詰而查獲，並扣得其所有供其施用之第一級毒品海洛因一
    包（淨重零點零九公克、包裝重零點二六公克）；復於九十二年三月十五日十二
    時三十分許，在彰化縣永靖鄉福興村福中巷七十五號，為警持搜索票查獲，並扣
    得其所有供施用海洛因用之注射針筒二支及殘留海洛因之塑膠袋一個。
二、案經彰化縣警察局田中、員林、彰化分局先後報請臺灣彰化地方法院檢察署檢察
    官偵查起訴暨移送併案審理。
    理  由
一、右開事實，業據被告甲○○於本院審理時坦承不諱，並有海洛因一包、注射針筒
    五支及殘留海洛因之塑膠袋一個扣案可資佐證，且被告於九十二年一月十四日到
    案，及於同年三月十日、同年三月十五日先後為警查獲時，經警分別採其尿液送
    檢驗結果，確均呈嗎啡（海洛因施用入人體，經代謝作用可分解成嗎啡，故海洛
    因在進入人體後，均以嗎啡形態排於尿液中）陽性反應，有委託檢驗尿液代號與
    真實姓名對照認證單、彰化縣衛生局煙毒尿液檢驗成績書各三份附卷可憑。又上
    開扣案之海洛因粉末一包，經送鑑定結果，確含有第一級第六項毒品海洛因成分
    （淨重零點零九公克、包裝重零點二六公克），亦有法務部調查局鑑定通知書一
    紙附卷可據。另被告前因施用毒品案件，經依本院裁定送觀察、勒戒後，認有繼
    續施用毒品之傾向，再依本院裁定送強制戒治，經停止戒治付保護管束，復經撤
    銷停止戒治再令入戒治處所施以強制戒治，迄九十一年八月八日強制戒治期滿，
    由臺灣彰化地方法院檢察署檢察官於九十一年十月二日以九十一年度戒毒偵字第
    八八○、八八一號為不起訴處分確定，亦有臺灣彰化地方法院檢察署刑案資料查
    註紀錄表、臺灣高等法院被告全國前案紀錄表及上開不起訴處分書附卷可稽。綜
    上所述，本件事證明確，被告右揭犯行，洵堪認定，應予依法論科。
二、核被告所為係犯毒品危害防制條例第十條第一項之施用第一級毒品罪。公訴人雖
    僅就被告於九十二年一月十三日十五時三十分許，在前揭住處，施用第一級毒品
    一次之犯行提起公訴，未論及被告其餘多次施用第一級毒品之犯行，然檢察官就
    犯罪事實一部起訴者，其效力及於全部，本件上開其餘多次施用第一級毒品犯行
    與公訴人起訴書所載經論罪部分之犯罪事實具有連續犯之裁判上一罪關係，應為
    起訴效力所及，本院自應併予審究。被告供施用而持有第一級毒品之低度行為，
    應為施用第一級毒品之高度行為所吸收，不另論罪。被告先後多次施用第一級毒
    品犯行，時間緊接，所犯構成要件相同，顯係基於概括之犯意反覆為之，為連續
    犯，應依刑法第五十六條之規定，以一罪論，並加重其刑。爰審酌被告犯罪之動
    機、目的、施用毒品係自戕身心，且前業經送觀察、勒戒及強制戒治，嗣因強制
    戒治期滿，獲寬典予以不起訴處分確定後，猶不知悔改，竟又再度施用毒品，顯
    乏禁絕毒害之決心，及其施用毒品次數多次暨其犯後坦承犯行、態度良好等一切
    情狀，量處如主文所示之刑，以示懲儆。扣案之第一級毒品海洛因一包（淨重零
點零九公克、包裝重零點二六公克），係查獲之毒品，應依毒品危害防制條例第
    十八條第一項前段之規定，沒收銷燬。又扣案沾有第一級毒品海洛因殘渣之塑膠
    袋一個，因其所沾黏之毒品海洛因殘渣與包裝用之塑膠袋已難以完全析離，應一
    併認係查獲之毒品，自應併依毒品危害防制條例第十八條第一項前段之規定，沒
    收銷燬之。另扣案之注射針筒五支，係被告所有供其施用第一級毒品海洛因所用
    之工具，已據被告於本院審理時供明無誤，爰依刑法第三十八條第一項第二款之
    規定，併予宣告沒收。
據上論斷，應依刑事訴訟法第二百九十九條第一項前段，毒品危害防制條例第十條第
一項、第十八條第一項前段，刑法第十一條前段、第五十六條、第三十八條第一項第
二款，判決如主文。
本案經檢察官吳怡盈到庭執行職務。
中      華      民      國    九十二    年     五     月    二 十六     日
                                臺灣彰化地方法院刑事第三庭
                                    法      官  李  進  清
右正本證明與原本無異。
如不服本判決，應於判決送達後十日內向本院提出上訴狀( 須附繕本 )。
                                    法院書記官  張  木  松
中      華      民      國    九十二    年     五     月    二 十六     日
毒品危害防制條例第十條：
施用第一級毒品者，處六月以上五年以下有期徒刑。
施用第二級毒品者，處三年以下有期徒刑。
毒品危害防制條例第十八條：
查獲之毒品及專供製造或施用毒品之器具，不問屬於犯人與否，均沒收銷燬之。但合
於醫藥或研究之用者，得不予銷燬。
前項合於醫藥或研究用毒品或器具之管理辦法，由法務部會同行政院衛生署定之。


司法院資訊處製作；財團法人民間司法改革基金會備份。
